臺灣士林地方法院民事裁定
111年度亡字第47號
聲  請  人  臺灣士林地方檢察署檢察官

相  對  人  黃文俊  

上列聲請人聲請宣告失蹤人黃文俊死亡事件，本院裁定如下：
    主  文
准對失蹤人黃文俊（男、民國00年0月00日生、身分證統一編號
：Z000000000號、籍設臺北市○○區○○街00號3樓之1即臺北○○○○○○
○○○）為宣告死亡之公示催告。
該失蹤人應於本公示催告最後揭示於法院公告處、資訊網路及其
他適當處所之翌日起參個月內，向本院陳報現尚生存，如不陳報
，本院將宣告其為死亡。
無論何人，凡知該失蹤人之生死者，均應於上開期間內，將其所
知之事實，陳報本院。
    理  由
一、本件聲請意旨略以：失蹤人黃文俊年逾80歲，且於民國95年
    6月8日列報為失蹤人口，迄今行方不明已逾3年，屆滿失蹤
    人得為死亡宣告之法定期間，因無利害關係人提起本件聲請
    ，爰依法聲請准對失蹤人黃文俊為死亡宣告之公示催告等語
    。
二、按失蹤人失蹤滿7年後，法院得因利害關係人或檢察官之聲
    請，為死亡之宣告。失蹤人為80歲以上者，得於失蹤滿3年
    後，為死亡之宣告，民法第8條第1項、第2項分別定有明文
    。又宣告死亡之裁定，利害關係人或檢察官得聲請之。家事
    事件法第155條亦有明文。
三、經查，聲請人上開主張，業據提出臺北○○○○○○○○○110年11月
    16日北市大戶登字第1106007766號函附之失蹤人歷來戶籍資
    料、80歲以上行方不明人口社會生活軌跡資料比對紀錄、臺
    北市殯葬管理處110年11月4日北市殯儀二字第1103013997號
    函、新北市政府殯葬管理處110年10月29日新北殯館字第110
    5080714號函、內政部移民署110年10月29日移署資字第1100
    111480號函、臺北市政府社會局110年11月3日北市社老字第
    1103153302號函、個人戶籍資料查詢結果、己身一親等資料
    查詢結果、高額壽險資訊連結作業查詢結果、財團法人金融
    聯合徵信中心個人任職董監事／有限合夥合夥人、商業登記
    事業負責人及經理人企業名錄、信用卡正附卡資訊、全國刑
    案資料查註表、稅務電子閘門財產所得調件明細表、入出境
    資訊連結作業查詢結果、三親等資料查詢結果、健保WebIR
    保險對象投保資料查詢結果等件為證，且據利害關係人蔡黃
    明玉陳稱：失蹤人黃文俊是伊父親，黃文俊已死亡，骨灰罈
    在八里區獅子頭地區的公墓，黃文俊當時在中興醫院病逝，
    大約在民國70年左右死亡，所以證明的資料都不見了；伊有
    聯絡大同戶政事務所辦理死亡除戶，但需要提出2個以上能
    證明伊父親死亡之親屬，而伊父親僅有伊1名女兒，所以無
    法提出2個證人，而且目前也無法提供可證明伊父親死亡之
    相關資料等語明確（見偵查卷第59頁之筆錄、第67頁之公務
    電話紀錄表），再經聲請人向臺北市立聯合醫院函詢失蹤人
    死亡證明資料、向新北市五股區公所查察失蹤人之喪葬資料
    ，均未查得相關資料，自堪信為真正。故本件聲請於法有據
    ，自應准對失蹤人黃文俊為死亡宣告之公示宣告。
四、末按，法院准許宣告死亡之聲請者，應公示催告。公示催告
    ，應記載下列各款事項：失蹤人應於期間內陳報其生存，
    如不陳報，即應受死亡之宣告。凡知失蹤人之生死者，應
    於期間內將其所知陳報法院，家事事件法第156條規定甚明
    。又宣告死亡之公示催告應公告之；公告應揭示於法院公告
    處、資訊網路及其他適當處所，法院認為必要時，並得命登
    載於公報或新聞紙，或用其他方法公告之；陳報期間，自揭
    示之日起，應有6個月以上，但失蹤人滿百歲者，其陳報期
    間，得定為自揭示之日起2個月以上，亦有同法第156條第3
    項準用第130條第3項至第5項規定可參。本件既准對失蹤人
    黃文俊為宣告死亡之公示催告，且黃文俊已滿百歲，依上揭
    規定，將本公示催告揭示於法院公告處及資訊網路，並定陳
    報期間為3個月，爰裁定如主文第2、3項所示。
五、依家事事件法第156 條，裁定如主文。
中　　華　　民　　國　 111  　年　　5 　　月    27　　日
                  家事法庭法  官   林妙蓁
以上正本係照原本作成。  
如不服本裁定，應於送達後10日內向本院提出抗告狀。
中　　華　　民　　國　 111  　年　　5 　　月    27　　日
                          書記官   楊雅勻